【裁判字號】    92,訴,68
【裁判日期】    921217
【裁判案由】    侵權行為損害賠償
【裁判全文】
臺灣高等法院民事判決                                九十二年度訴字第六八號
    原      告  甲○○
    訴訟代理人  陳憶娟律師
    被      告  乙○○
右當事人間侵權行為損害賠償事件，經本院於民國九十二年十二月十日言詞辯論終結
判決如左︰
    主      文
被告應給付原告新臺幣貳拾參萬貳仟壹佰元及自民國九十二年十一月五日起至清償日
止按年息百分之五計算之利息。
原告其餘之訴駁回。
訴訟費用由被告負擔百分之二十六，餘由原告負擔。
原告假執行之聲請駁回。
    事      實
甲、原告方面：
壹、聲明：
一、被告應給付原告新臺幣（下同）一百五十三萬二千一百元，及自起訴狀繕本送達
    翌日起至清償日止，按年息百分之五計算之利息。
二、原告願供擔保，請准宣告假執行。
貳、陳述：
一、被告基於傷害之概括犯意，先後於民國九十二年一月十七日二十二時、同年月二
    十六日二十一時三十分、同年月二十七日七時許，在臺北縣三重市○○路○段六
    十號四樓住處，徒手毆打甲○○的頭部、肩膀、腹部及背部，致使甲○○受有頭
    部挫傷四乘四公分、腹部壓痛傷六乘六公分及兩膝部位擦傷二乘二、三乘三公分
    等外表傷害，更併發腦震盪，於九十二年二月六日於台北市立中興醫院住院治療
    一週，肆又因持續頭痛、眩暈繼續門診治療，被告之犯行已據本院九十二年度上
    易字第一八七八號刑事判決有罪確定。
二、被告不法侵害原告之身體，既經認定，對於被告因而所受之損害，自應負賠償責
    任：
  (一)醫藥費用部分：原告因受被告之暴力傷害，連同全民健康保險負擔，共計三萬二
    千一百元。
  (二)慰撫金部份：被告擔任小學教師二十餘年，竟以暴力加諸結縭十餘載之髮妻，且
    連續多日一再毆打，對原告之身體及心理，均造成相當程度之負擔及痛苦，且被
    告迄今仍無悔意，參酌被告月入近七萬元，而原告九十一年間之年收入約五十三
    萬元，兩造名下各有一戶不動產等情，爰請求精神上損害賠償一百五十萬元以資
    慰藉。
  (三)綜上，被告總計應賠償一百五十三萬二千一百元。
三、原告高職畢業，目前任職廣告材料業務專員，月入四萬多元。
參、證據：提出薪資單、扣繳憑單各一件及醫療費用單據二十八件為證。
乙、被告方面：
壹、聲明：
    原告之訴駁回。
貳、陳述：
一、對於原告請求醫藥費用無意見，但原告請求之慰撫金過高，被告不同意之。
二、被告為師範學院畢業，目前任教三重興榖國小，每月收入六萬九千九百三十五元
    ，名下有一棟房子。
三、因原告提出刑事告訴，兩造無法繼續相處，被告已訴請離婚。
    理      由
一、原告起訴主張：兩造係夫妻關係，詎被告竟基於傷害之概括犯意，先後於民國九
    十二年一月十七日二十二時、同年月二十六日二十一時三十分、同年月二十七日
    七時許，在臺北縣三重市○○路○段六十號四樓住處，徒手毆打伊的身體多處，
    致使伊受有頭部挫傷、腹部壓痛傷及兩膝部位擦傷等傷害，更併發腦震盪，被告
    之犯行已據本院以九十二年度上易字第一八七八號刑事判決有罪在案。爰依侵權
    行為之法律關係，請求被告賠償伊所受損害新台幣（下同）一百五十三萬二千一
    百元並加計法定遲延利息等語。
    被告則以：對於原告請求之醫藥費三萬二千一百元部分無意見，至原告請求之慰
    撫金過高，伊不同意之等語，資為抗辯。
二、原告主張：兩造係夫妻關係，詎被告竟基於傷害之概括犯意，先後於九十二年一
    月十七日二十二時、同年月二十六日二十一時三十分、同年月二十七日七時許，
    在臺北縣三重市○○路○段六十號四樓住處，徒手毆打伊的身體多處，致使伊受
    有頭部挫傷、腹部壓痛傷及兩膝部位擦傷等傷害，刑事部分因而被依傷害罪判處
    拘役四十日確定等情，為被告所不爭，並有本院九十二年度上易字第一八七八號
    刑事判決正本一件附卷足按，應堪信原告之主張為真實。
三、按因故意不法侵害他人之權利者，負損害賠償責任。又不法侵害他人之身體或健
    康者，對於被害人因此喪失或減少勞動能力，或增加生活上之需要時，應負損害
    賠償責任。又不法侵害他人之身體、健康者，被害人雖非財產上之損害，亦得請
    求賠償相當之金額，民法第一百八十四條第一項前段、第一百九十三條第一項、
    第一百九十五條第一項分別定有明文。查被告不法侵害原告之身體既經認定，已
    如上述。則原告依上開規定，請求被告對於原告因而所受之損害負賠償責任，自
    屬有據。茲就原告請求之各項金額是否應予准許，分述如左：
  (一)醫療費用三萬二千一百元部分：業據原告提出醫療費用單據二十八件為證，為被
    告所不爭，且依原告所受傷勢及收據載明治療費別，自屬治療上之必要費用，自
    應准許。
  (二)慰撫金一百五十萬元部份：原告主張伊連續遭被告毆打三次，對伊之身體及心理
    ，均造成相當程度之負擔及痛苦，本院爰審酌原告係高職畢業，目前任職廣告材
    料業務專員，月入四萬多元；被告則係師範學院畢業，目前任教於台北縣三重興
    榖國民小學，月入六萬九千九百三十五元等一切情狀，認原告請求一百五十萬元
    之慰撫金顯屬過高，應以二十萬元為適當。原告逾此金額之請求為無理由，應予
    駁回。
四、綜上所述，原告之請求於二十三萬二千一百元之範圍內為有理由，其逾此範圍之
    請求為無理由。從而原告依侵權行為之法律關係，請求被告給付二十三萬二千一
    百元並自起訴狀繕本送達翌日即九十二年十一月五日起加計法定遲延利息，即屬
    正當，應予准許。其逾此範圍之請求為無理由，應予駁回。原告敗訴部分，其假
    執行之聲請已失所依據，應併予駁回。另原告勝訴部分聲明願供擔保請宣告假執
    行一節，查原告勝訴之金額未逾一百五十萬元，本院判決後不得上訴最高法院已
    告確定，並無宣告假執行之必要，亦應併予駁回。
五、兩造其餘之攻擊防禦方法暨聲明所用之證據，核與本件判決之結果均不生影響，
    已無再予論述之必要，併此敘明。
據上論結：本件原告之訴為一部有理由，一部無理由，依民事訴訟法第七十九條但書
判決如主文。
中      華      民      國    九十二    年    十二    月      十七      日
                              民事第四庭
                                  審判長法  官  李  瓊  蔭
                                        法  官  張      蘭
                                        法  官  楊  豐  卿
正本係照原本作成。
不得上訴。
中      華      民      國    九十二    年     十二     月     十九     日
                                        書記官  殷  丹  妮


司法院資訊處製作；財團法人民間司法改革基金會備份。
